臺灣彰化地方法院刑事判決　　　　　　　　　　　　　　九十四年度訴字第五八號
　　公　訴　人　臺灣彰化地方法院檢察署檢察官
　　被　　　告　甲○○原名施.
右列被告因違反毒品危害防制條例案件，經檢察官提起公訴（九十三年度毒偵字第四
一九五號、第四七五七號），本院裁定依簡式審判程序判決如左：
    主  文
甲○○連續施用第一級毒品，處有期徒刑拾月，扣案之第一級毒品海洛因捌包（合計
淨重壹點陸柒公克沒收銷燬；又連續施用第二級毒品，處有期徒刑肆月，扣案之第二
級毒品安非他命壹包（毛重約零點柒公克）沒收銷燬，扣案之斜口吸管貳支沒收。主
刑部分應執行有期徒刑壹年。
    事  實
一、甲○○前因施用毒品案件，經強制戒治期滿後（於民國九十年三月八日交付保護
    管束期滿），由台灣彰化地方法院檢察署檢察官於九十年三月二十一日，以九十
    年度戒毒偵字第四六一號為不起訴處分確定。詎其仍不知悔改，於前開強制戒治
    執行完畢後五年內，復基於施用海洛因之概括犯意，自九十三年十月十七日起至
    同年十二月九日八時許止，在其位於彰化縣溪湖鎮○○里○○路湖西巷十三號住
    處及彰化縣溪湖鎮○○路之「全國加油站」廁所內，以將海洛因摻於香煙內再予
    吸食之方法，連續施用第一級毒品海洛因多次；又另基於施用安非他命之概括犯
    意，自九十三年十月十日起至同年十二月九日八時許止，在同上址等地，將安非
    他命置於鋁箔紙上，以火燒烤，再以口吸入之方法，連續施用第二級毒品安非他
    命多次。嗣先後於九十三年十一月二日五時二十分許、同年十二月十日凌晨零時
    許，為警分別在彰化縣溪湖鎮○○里○○路崙子腳路口、彰化縣溪湖鎮○○里○
    ○街四十三巷十九號查獲，並扣得第一級毒品海洛因八包（合計淨重一‧六七公
    克）、第二級毒品安非他命一包（毛重約零點七公克）及斜口吸管二支。
二、案經彰化縣警察局溪湖分局報請臺灣彰化地方法院檢察署檢察官偵查起訴，復經
    本院合議庭裁定由受命法官獨任行簡式審判程序。
    理  由
一、訊據被告甲○○對於右揭時地施用海洛因多次及施用安非他命多次之犯行於警詢
    、偵查及本院均坦承不諱，並有扣案為被告所有供施用之第一級毒品海洛因八包
    （合計淨重一‧六七公克）、斜口吸管二支及第二級毒品安非他命一包（毛重○
    ‧七公克）可稽，其中，扣案之八包海洛因經送驗結果，確係海洛因無訛，有法
    務部調查局鑑定通知書二紙在卷可佐；且查，被告二次為警查獲後，經採尿送驗
    確認結果，呈嗎啡、甲基安非他命陽性反應，有彰化縣衛生局煙毒尿液檢驗成績
    書可佐，是被告右揭自白與事實相符，其右揭施用第一、二級毒品犯行堪予認定
    。又查，被告前因施用毒品案件，經強制戒治期滿後（於九十年三月八日交付保
    護管束期滿），由台灣彰化地方法院檢察署檢察官於九十年三月二十一日，以九
    十年度戒毒偵字第四六一號為不起訴處分確定等情，亦有臺灣高等法院被告全國
    前案紀錄表、臺灣彰化地方法院檢察署刑案資料查註紀錄表可佐，是被告確係於
    前開強制戒治執行完畢後五年內再犯本件施用海洛因、安非他命犯行。事証明確
    ，被告右揭施用第一級、第二級毒品犯行均堪予認定。
二、核被告甲○○所為，係犯毒品危害防制條例第十條第一項之施用第一級毒品罪及
    同條例第十條第二項之施用第二級毒品罪。被告施用第一級毒品海洛因、第二級
    毒品安非他命而持有海洛因、安非他命之低度行為，應分別為其施用海洛因、安
    非他命之高度行為所吸收，均不另論罪。再被告多次施用海洛因、多次施用安非
    他命犯行，時間緊接，所犯構成要件相同，顯係基於概括犯意反覆為之，均為連
    續犯，各論以一施用第一級毒品罪、施用第二級毒品罪，並依法加重其刑。又被
    告所犯上開之施用第一級毒品海洛因罪、第二級毒品安非他命罪間，犯意各別，
    行為互殊，犯罪構成要件不同，應予分論併罰。爰審酌被告施用毒品經觀察勒戒
    、強制戒治後，仍不知戒惕，再次施用第一級毒品、第二級毒品，無視於毒品對
    於自身健康之戕害及國家對於杜絕毒品犯罪之禁令，不知戒除惡習，然念及被告
    坦承施用毒品犯行，態度良好，其施用毒品海洛因及安非他命並無危害他人，本
    之施用毒品者均有相當程度之成癮性及心理依賴，其犯罪心態與一般刑法犯罪之
    本質並不相同，容應以「病人」之角度為考量，並側重適當之醫學治療及心理矯
    治為宜，及被告施用毒品之次數、期間、持有海洛因、安非他命之數量等一切情
    狀，各量處如主文所示之刑，並定其應執行刑。
三、扣案之海洛因八包（合計淨重一‧六七公克）、安非他命一包（合計毛重約○‧
    七公克），係被告所有於現場查獲之毒品，業據被告於本院坦承在卷，爰依毒品
    危害防制條例第十八條第一項前段宣告沒收銷燬；再扣案之斜口吸管二支，係被
    告所有供施用安非他命所用之物，亦據被告於本院陳明在卷，爰依法宣告沒收。
據上論斷，應依刑事訴訟法第二百七十三條之一第一項、第二百九十九條第一項前段
，毒品危害防制條例第十條第一項、第二項、第十八條第一項前段，刑法第十一條、
第五十六條、第三十八條第一項第二款、第五十一條第五款，判決如主文。
本案經檢察官楊忠城到庭執行職務。
中      華      民      國    九十四    年      一      月    三十一    日
                                    臺灣彰化地方法院刑事第二庭
                                      法      官  宋  恭  良
右正本證明與原本無異。
如不服本判決，應於送達後十日內向本院提出上訴狀(須附繕本)，上訴於臺灣高等法
院臺中分院。
                                      法院書記官  劉  玫  金
中      華      民      國    九十四    年      二      月      二      日
附論罪科刑法條
毒品危害防制條例第十條第一項、第二項：
施用第一級毒品者，處六月以上五年以下有期徒刑。
施用第二級毒品者，處三年以下有期徒刑。
